【裁判字號】    99,訴,850
【裁判日期】    991130
【裁判案由】    違反毒品危害防制條例
【裁判全文】
臺灣嘉義地方法院刑事判決               99年度訴字第850號
公  訴  人  臺灣嘉義地方法院檢察署檢察官
被      告  周宏昇
上列被告因違反毒品危害防制條例案件，經檢察官提起公訴（99
年度毒偵字第1371號），被告於準備程序中就被訴事實為有罪之
陳述，本院合議庭裁定由受命法官改依簡式審判程序審理，判決
如下：
    主  文
周宏昇施用第一級毒品，累犯，處有期徒刑拾月。
    犯 罪 事 實
一、周宏昇前因施用毒品案件，經本院裁定送觀察、勒戒後，於
    民國93年4月6日因認無繼續施用毒品傾向而執行完畢釋放，
    並經臺灣嘉義地方法院檢察署檢察官以93年度毒偵字第319
    、368號不起訴處分確定。另因違反槍砲彈藥刀械管制條例
    案件，經本院於93年6月14日，以93年度嘉簡字第400號判決
    判處有期徒刑3月確定，再因施用毒品案件，經本院於93年1
    1月22日，以93年度訴字第265號判決判處有期徒刑9月確定
    ，上開2罪經本院裁定應執行刑有期徒刑11月；又因竊盜案
    件，經本院於94年5月5日，以94年度嘉簡字第352號判決判
    處有期徒刑3月確定，復因施用毒品案件，經本院於94年7月
    15日，以94年度訴字第298號判決判處有期徒刑10月確定，
    並與前揭竊盜案件經本院裁定應執行刑有期徒刑1年，前開
    數罪接續執行，於95年12月24日縮刑期滿執行完畢，詎仍不
    知悔改，於前揭觀察、勒戒執行完畢釋放後5年內，已因施
    用毒品案件經法院追訴處罰，仍復基於同時施用第1級毒品
    海洛因（公訴意旨誤載為第1級毒品鴉片類）及第2級毒品甲
    基安非他命之犯意，於99年5月11日上午某時，在嘉義市○
    ○○街20號住處，將海洛因及甲基安非他命一併放置在玻璃
    球上點火燒烤，吸食煙霧之方式，同時施用海洛因及甲基安
    非他命1次。嗣經警於99年5月11日下午1時40分許，在嘉義
    市○○街40號前查獲，並經其同意採尿送驗，結果呈嗎啡（
    海洛因代謝物）、甲基安非他命陽性反應，而悉上情。
二、案經嘉義市政府警察局第一分局報告臺灣嘉義地方法院檢察
    署檢察官偵查起訴。
    理  由
壹、程序事項
    本案於準備程序進行中，被告周宏昇就被訴事實為有罪之陳
    述，且所犯係死刑、無期徒刑、最輕本刑為3年以上有期徒
    刑以外之罪，經本院告知簡式審判程序之旨，並聽取檢察官
    及被告之意見後，依刑事訴訟法第273條之1第1項之規定，
    裁定進行簡式審判程序，復依刑事訴訟法第273條之2規定，
    不適用證據提示、交互詰問及傳聞法則有關證據能力限制等
    規定，是本件卷附之各證據，均得作為認定犯罪之證據，先
    予敘明。
貳、實體事項
一、前揭犯罪事實，業據被告本院行準備程序及審理時坦承不諱
    （見本院卷第24、31頁），又被告於99年5月11日下午1時50
    分許經警查獲後，得其同意採集尿液送驗，由檢驗單位以酵
    素免疫分析法為初步檢驗，再以氣相層析質譜儀法為確認檢
    驗，結果呈嗎啡（海洛因代謝物）、甲基安非他命陽性反應
    乙情，此有台灣檢驗科技股份有限公司濫用藥物檢驗報告、
    毒品案件採尿代號與真實姓名對照表（代號：1B990508號）
    各1份在卷可佐（見警卷第5、7頁），而以氣相層析質譜儀
    法作為毒品藥物及其代謝產物之定性及定量分析，可排除偽
    陽性之可能，堪為補強證據，足以擔保被告任意性自白與事
    實相符。另按毒品危害防制條例於92年7月9日修正公布，自
    93 年1月9日施行，其中第20條、第23條將施用毒品之刑事
    處遇程序，區分為「初犯」及「5年內再犯」、「5年後再犯
    」，從其立法意旨及經觀察、勒戒或強制戒治是否已足以遮
    斷其施用毒品之毒癮以觀，倘被告於5年內已再犯，經依法
    追訴處罰，縱其第3次（或第3次以上）再度施用毒品之時間
    ，在初犯經觀察、勒戒或強制戒治執行完畢釋放5年以後，
    已不合於「5年後再犯」之規定，且因已於「5年內再犯」，
    顯見其再犯率甚高，原實施觀察、勒戒或強制戒治，已無法
    收其實效，即應依該條例第10條處罰（最高法院95年度臺非
    字第59號、第65號判決及同院97年度第5次刑事庭會議決議
    意旨可資參照）。查被告前因施用毒品案件，經本院裁定令
    入勒戒處所施以觀察、勒戒，認無繼續施用毒品之傾向，經
    臺灣嘉義地方法院檢察署檢察官以93年度毒偵字第319、368
    號不起訴處分確定，又於上揭觀察、勒戒執行完畢釋放後5
    年內，再因施用毒品案件，經本院於93年11月22日，以93年
    度訴字第265號判決判處有期徒刑9月確定，此有臺灣高等法
    院被告前案紀錄表1份附卷供參，其於觀察、勒戒執行完畢
    釋放後5年內，已因再犯施用毒品案件，為法院追訴處罰，
    雖本次係於其受觀察、勒戒執行完畢釋放5年後再犯，揆諸
    首揭實務見解意旨，仍應予以追訴處罰。綜上所述，本件事
    證明確，被告犯行洵堪認定，應依法論科。
二、按海洛因、甲基安非他命分別為毒品危害防制條例第2條第2
    項第1款、第2款所定之第1級毒品、第2級毒品，核被告所為
    ，係犯毒品危害防制條例第10條第1項之施用第1級毒品罪及
    同條第2項之施用第2級毒品罪，其持有海洛因、甲基安非他
    命之低度行為，各應為施用之高度行為所吸收，不另論罪，
    又其將第1、2級毒品，一併放置在玻璃球上，點火燒烤，吸
    食煙霧之方式施用1次，乃1行為同時觸犯2構成要件不同之2
    罪，為想像競合犯，應依刑法第55條之規定，從一重之施用
    第1級毒品罪處斷。另被告前因違反槍砲彈藥刀械管制條例
    等案件，經法院判處罪刑確定，於95年12月24日縮短刑期執
    行完畢，詳如犯罪事實欄所述，亦有上開前案紀錄表乙份存
    卷為按，其於受徒刑之執行完畢，5年以內故意再犯本件有
    期徒刑以上之罪，為累犯，應依刑法第47條第1項規定，加
    重其刑。爰審酌被告國中肄業之智識程度，前因施用毒品案
    件，經觀察、勒戒執行完畢，除前揭構成累犯之施用毒品紀
    錄外，後並因施用毒品案件，經法院數次判決確定在案，亦
    有前揭前案紀錄表在卷足參，顯見尚無戒除之決心，施用毒
    品除戕害自身健康外，對社會秩序亦有潛在危害，惟念其犯
    後坦認犯行之態度，本次犯罪並未造成他人實害，自承與父
    、未婚妻同住，從事經營茶行之家庭、經濟狀況暨公訴檢察
    官求處有期徒刑10月之意見等一切情狀，量處如主文所示之
    刑，以示懲儆。
據上論斷，應依刑事訴訟法第273條之1第1項、第299條第1項前
段，毒品危害防制條例第10條第1項、第2項，刑法第11條前段、
第55條、第47條第1項，判決如主文。
本案經檢察官郭志明到庭執行職務
中    華    民    國    99    年    11    月    30    日
                  刑事第二庭    法  官  林青怡
以上正本證明與原本無異。
如不服本判決應於收受判決後10日內向本院提出上訴書狀，並應
敘述具體理由；其未敘述上訴理由者，應於上訴期間屆滿後20日
內向本院補提理由書（均須按他造當事人之人數附繕本）「切勿
逕送上級法院」。
中    華    民    國    99    年    11    月    30    日
                                書記官  江芳耀
附錄論罪科刑法條
毒品危害防制條例第10條
施用第一級毒品者，處6月以上5年以下有期徒刑。
施用第二級毒品者，處3年以下有期徒刑。

司法院資訊處製作；財團法人民間司法改革基金會備份。
